臺灣臺北地方法院刑事判決　　　　　　 100年度易字第1828號
公　訴　人　臺灣臺北地方法院檢察署檢察官
被　　　告　陳碩偉
上列被告因違反毒品危害防制條例案件，經檢察官聲請以簡易判
決處刑（100年度撤緩偵字第59號），本院（100年度簡字第1846
號）認不宜逕以簡易判決處刑，改依通常程序審理，被告於審理
中就被訴事實為有罪之陳述，經本院裁定適用簡式審判程序進行
，判決如下：
    主  文
陳碩偉施用第二級毒品，處有期徒刑參月，如易科罰金，以新臺
幣壹仟元折算壹日。扣案第二級毒品MDMA壹顆（驗餘淨重零點肆
伍零壹公克）沒收銷燬之，包裝上開毒品之夾鏈袋壹只沒收。
    事  實
一、陳碩偉基於施用第二級毒品之犯意，於民國98年4月15日15
    時許，在臺北縣三重市藏愛旅館內，同時施用含第二級毒品
    MDMA及甲基安非他命成分之搖頭丸1顆。嗣於同日18時50分
    許，在臺北市大安區○○○路○段81巷口，為警查獲，並扣
    得其所有含MDMA成分之搖頭丸1顆，並經採尿送驗呈毒品陽
    性反應，始悉上情。
二、案經臺北市政府警察局大安分局移送臺灣臺北地方法院檢察
    署檢察官偵查後聲請以簡易判決處刑。
    理  由
一、本件被告陳碩偉所犯施用第二級毒品罪，係死刑、無期徒刑
    、最輕本刑為3年以上有期徒刑以外之罪，亦非高等法院管
    轄之第一審案件，被告先就被訴事實為有罪之陳述，經告知
    被告簡式審判程序之旨，並聽取公訴人及被告之意見後，本
    院裁定進行簡式審判程序，是本件之證據調查，依刑事訴訟
    法第273條之2規定，不受同法第159條第1項、第161條之2、
    第161條之3、第163條之1及第164條至第170條規定之限制。
二、按檢察官對於「初犯」施用毒品案件，依毒品危害防治條例
    第24條第1項規定為附命完成戒癮治療之緩起訴處分，嗣該
    緩起訴處分被撤銷確定，應直接予以起訴或聲請簡易判決處
    刑（最高法院100年第1次刑事庭會議決議、100年度臺非字
    第51號判決意旨參照）。查被告未曾受觀察勒戒、強制戒治
    之執行，其本件偵查中自白施用第二級毒品犯行，經臺灣臺
    北地方法院檢察署檢察官以98年度毒偵字第1271號為緩起訴
    處分，惟於緩起訴期間，被告因故意另涉轉讓毒品犯行，經
    臺灣板橋地方法院檢察署檢察官以99年度偵字第3474、1169
    8號提起公訴，臺灣臺北地方法院檢察署檢察官即以99年度
    撤緩字第558號撤銷緩起訴處分，此有上開案號書類在卷可
    參，揆諸最高法院上開見解，檢察官應直接起訴或聲請簡易
    判決處刑。雖檢察官於本件聲請簡易判決處刑前，於100年2
    月9日聲請觀察勒戒，經本院於100年3月17日以100年度毒聲
    字第123號裁定准許，嗣經確定在案（尚未執行），惟此係
    檢察官於執行時應注意避免實質重複執行之情，本件檢察官
    就被告同一行為依法聲請簡易判決處刑，尚不生抵觸「一事
    不再理」原則，核先敘明。
三、訊據被告對於前揭事實自白不諱，而被告遭查獲時所採得之
    尿液經送請台灣尖端先進生技醫藥股份有限公司以GC/MS氣
    相層析質譜儀法確認檢驗後，確呈甲基安非他命類及MDMA陽
    性反應，此有該公司於98年4月24日出具之濫用藥物檢驗報
    告，在卷可稽。再扣案之藍綠色圓形錠劑1粒含第二級毒品
    MDMA成分之搖頭丸1顆（驗餘淨重0.4501公克），亦經交通
    部民用航空局航空醫務中心鑑定無訛，有同中心98年4月24
    日航藥字第0982120號毒品鑑定書附卷可稽。足見被告任意
    性自白核與事實相符，應可採為論罪科刑之依據。綜上所述
    ，本件事證明確，被告犯行洵堪認定，應予依法論科。
四、按MDMA、甲基安非他命為毒品危害防制條例第2條第2項第2
    款明定之第二級毒品，不得持有及施用。核被告所為，係犯
    毒品危害防制條例第10條第2項施用第二級毒品罪。被告施
    用第二級毒品前後持有第二級毒品之低度行為應為施用之高
    度行為所吸收，不另論罪。被告一行為同時施用MDMA、甲基
    安非他命，為同種想像競合犯，只論以一施用第二級毒品罪
    名。爰審酌被告本件行為前並無前科，素行尚佳，又其施用
    毒品戕害其個人身體、健康，且犯罪後已坦承犯行之態度，
    暨其犯罪動機、目的、手段、生活狀況、智識程度等一切情
    狀，量處如主文所示之刑，並諭知易科罰金之折算標準。扣
    案含第二級毒品MDMA成分之搖頭丸1顆（驗餘淨重0.4501公
    克），應依毒品危害防制條例第18條第1項前段規定，諭知
    沒收並銷燬之。至於鑑驗耗損部分，既已滅失不存在，自無
    庸併予宣告沒收。包裝上開毒品之夾鏈袋1個，均具有防止
    毒品裸露、逸出及潮濕之功用，並便於攜帶，自屬供被告施
    用第二級毒品犯罪所用之物，且該包裝袋連同袋內盛裝之上
    開毒品均屬被告所有之物，業據被告供承在卷，爰依刑法第
    38 條第1項第2款規定，宣告沒收。至扣案藍灰色圓形錠劑1
    粒（驗餘淨重0.2355公克）未檢出管制藥品或毒品成分，爰
    不沒收之。
據上論斷，依刑事訴訟法第452條、第273條之1第1項、299條第1
項前段，毒品危害防制條例第10條第2項，第18條第1項前段，刑
法第11條前段、第55條、第41條第1項前段、第38條第1項第2款
，判決如主文。
本案經檢察官謝雨青到庭執行職務。
中    華    民    國  100 年    10    月    11        日
                  刑事第十三庭法  官  林瑋桓
以上正本證明與原本無異。
如不服本判決應於收受送達後10日內向本院提出上訴書狀，並應
敘述具體理由；其未敘述上訴理由者，應於上訴期間屆滿後20日
內向本院補提理由書（均須按他造當事人之人數附繕本）「切勿
逕送上級法院」。
                                書記官  鄭伊芸
中    華    民    國  100 年    10    月    11        日
附錄
本案論罪科刑法條：
毒品危害防制條例第10條第2項
施用第二級毒品者，處 3 年以下有期徒刑。